

Mi perfil

Graduado en Cuba de Técnico medio en Informática con 5 años de experiencia en Administración de Sistemas. Ahora enfocado en el desarrollo web. Poseo habilidades en Low-Code, JavaScript, Bootstrap, SQL y Python. Estoy buscando oportunidades para colaborar, como frontend developer, en equipos dedicados a la creación de productos digitales. Mi objetivo es expandir mis conocimientos y explorar nuevas tecnologías en este emocionante campo.



638-205-980



yassercarlos@yahoo.es

IDIOMAS

Español: Nativo Ingles: Nivel medio Catalán: Nivel básico

COMPETENCIAS

<u>https://github.com/yassercar</u> <u>los</u>



CARLOS FERNÁNDEZ

Técnico Informático. Programador
Junior

EXPERIENCIA LABORAL

Centro Nacional Investigaciones Científicas

Septiembre 2003 - Agosto 2004 Administrador de sistemas, Hardware y creación de Redes Lan.

E.O.U.C.H,

Septiembre 2004 - Agosto 2006

Administrador de sistema, creación REDES LAN, soporte y asistencia técnica. En calidad de Jefe de departamento tenía la responsabilidad de instruir y evaluar a los nuevos trabajadores.

Prensa Latina

Septiembre-2006 - Enero 2008 Administrador de sistemas. Jefe del departamento de Informática.

OSONA 1959, UNIPERSONAL. Hostelería,

Septiembre 2008 - Agosto 2019

Entrenador: Instruir a todo empleado en el funcionamiento del restaurante, Interacción con el cliente, trabajo en caja, cocina, mantenimiento de equipos, seguridad laboral, cómo ser constantes, dinámicos y el trabajo en equipo.

EDUCACIÓN

Estudios técnicos de Informática.

Septiembre 2000- Junio 2003

Bachiller

Septiembre 1992 - Julio 1995

CURSOS

2023 CEPI-BASE. Técnico superior en aplicaciones con Python(300 horas).
2022 Desarrollo de aplicaciones Low Code(300horas).